【裁判字號】    97,基小,633
【裁判日期】    970331
【裁判案由】    損害賠償
【裁判全文】
臺灣基隆地方法院小額民事判決         97年度基小字第633號
原      告  乙○○
被      告  甲○○
訴訟代理人  杜憲章
上列當事人間請求損害賠償事件，本院於中華民國97年３月26日
辯論終結，茲判決如下：
    主  文
被告應給付原告新臺幣貳萬壹仟伍佰元及自民國九十七年二月十
五日起至清償日止按年息百分之五計算之利息。
原告其餘之訴駁回。
訴訟費用新臺幣壹仟元，由被告負擔新臺幣伍佰玖拾元，餘由原
告負擔。
本判決命被告給付部分得為假執行。
    事實及理由要領
一、本件原告主張：被告於民國（下同）96年12月10日下午17時
    許駕駛6T-128號營業用大貨車，於基隆市○○區○○路0181
    號前卸載貨物時，因未將車輛停放妥當，致該車下滑碰撞原
    告停放於後方之630-MR號營業用小客車（下稱系爭車輛），
    使該車受損。系爭車輛被撞損後，經送修理，共花去修理費
    新臺幣（下同）14,000元；另系爭車輛修理期間造成原告無
    法經營計程車業務，前後共５日，每日損失收入約1,500.元
    ，另因被告遲不賠償，渠又無錢先付修理費，以致遲延10日
    才牽車營業，二者前後共15日，爰另請求被告賠償營業損失
    22,500元，以上二者合計共36,500元，詎向被告請求賠償，
    卻不獲置理，為此依侵權行為損害賠償之法律關係，提起本
    件訴訟，請求判命被告如數給付。
二、被告固不否認原告所主張之上開事實之真實性，惟以：原告
    所主張之修理費用沒有扣除零件折舊等語，資為抗辯。
三、查原告主張：被告於前揭時地駕車過失發生碰撞事故，致原
    告車輛被撞損，共花去修理費14,000元及修車期間５日無法
    營業，損失營業收入每日1,500.元等事實，業據其提出「慶
    如汽車有限公司估價單」影本２張為證，經核屬實，且為被
    告所不爭，原告之主張自堪信為真實，從而原告訴請被告如
    數賠償修理費14,000元及修車期間５日無法營業，損失營業
    收入每日1,500.元，合計21,500元，自屬正當，應予准許。
    至系爭車輛既已修好，原告自可先行給付修理費後，再訴請
    被告賠償，原告不先行給付修理費，以致無法營業10日部分
    之損失，乃原告自己所造成，依法不能請求被告賠償（參見
    民法第0217條），故原告此部分之請求應不准許。又汽車被
    撞損後，不論如何修復（消耗品如輪胎、雨刷等零件例外）
    ，其價值均較損壞前為低，如事故時曾撞死人之車輛，在中
    古車市場，更無人願買，此為眾所週知之事實，故「被毀損
    之物」如係「汽車」且修復可能時，被害人得以修復費用為
    估定之標準，請求加害人賠償，不宜予以折舊（參見曾隆興
    著「詳解損害賠償法」第五一○頁）。本院向來亦不予折舊
    計算損害額，故被告抗辯原告主張之修理費用沒有扣除零件
    折舊云云，自無可採。另最高法院固認為：「物被毀損時，
    被害人除得依民法第一百九十六條請求賠償外，並不排除民
    法第二百十三條至第二百十五條之適用。依民法第一百九十
    六條請求賠償物被毀損所減少之價額，得以修復費用為估定
    之標準，但以必要者為限（例如：修理材料以新品換舊品，
    應予折舊）。被害人如能證明其物因毀損所減少之價額，超
    過必要之修復費用時，就其差額，仍得請求賠償。」（參見
    最高法院77年５月17日民事庭總會決議）。其中所舉「修理
    材料以新品換舊品，應予折舊」之例，乃接著「以必要者為
    限」而來，旨在舉例說明何謂「被毀損所減少之價額，得以
    『必要』修復費用為估定之標準」而已，且其後又接續「被
    害人如能證明其物因毀損所減少之價額，超過必要之修復費
    用時，就其差額，仍得請求賠償。」足見並非任何修理材料
    以新品換舊品，均應予以折舊，此不可不察，併予敘明。
四、訴訟費用（裁判費）1,000.元，依民事訴訟法第79條規定，
    命由兩造依比例負擔，爰依民事訴訟法第0436條之19第１項
    之規定，一併確定其數額如主文第３項所示。
五、本件命被給付部分，係依小額訴訟程序為被告敗訴之判決，
    依民事訴訟法第0436條之20規定，應依職權宣告假執行，爰
    依職權宣告之。
六、據上論結，本件原告之訴為一部分有理由，一部分無理由，
    依民事訴訟法第79條、第0436條之19第１項、第0436條之20
    ，判決如主文。
中    華    民    國    97    年    3     月    31    日
                  基隆簡易庭法      官  林金發
以上正本係照原本作成。
對於本件判決如有不服，應於收受送達後20日內向本院提出上訴
書狀，上訴於本院合議庭，並按他造當事人之人數附具繕本。
當事人之上訴，非以判決違背法令為理由不得為之，上訴狀應記
載上訴理由，表明下列各款事項：
(一)原判決所違背之法令及其具體內容。
(二)依訴訟資料可認為原判決有違背法令之具體事實。
中    華    民    國    96    年    3     月    31    日
                            法院書記官  陳錦進


司法院資訊處製作；財團法人民間司法改革基金會備份。
